

- contact@cyril-leclercq.com
- Montpellier
- https://cyril-leclercg.com
- ☐ Télétravail ou présentiel
- Permis B
- A Véhicule personnel
- 06 60 61 20 02
- Marié

Langues

Anglais

C1: Avancé

Références

Léna Giacalone

Directrice Technique, Shunt lena.lg23@gmail.com

Réseaux sociaux

in @cylecq

@Cylecq

Atouts

Autonome

Adaptation facile

Organisé

Centres d'intérêt

Musique

Cinéma

Jeux vidéos

Cyril Leclerca

Développeur web

Après 4 ans en tant qu'ingénieur du son, j'ai décidé de changer de voie en devenant développeur web. Maintenant en possession du titre professionnel "Concepteur Développeur d'Applications", je suis à a recherche de mon premier CDI.

Diplômes et Formations

TP Concepteur Développeur d'Applications (Bac +3/+4)

De septembre 2022 à mars 2024 Wild Code School Paris, France

- Formation en alternance
- Conception, développement et déploiement d'application sécurisé
- Technologies étudiées :
 - Typescript
 - React
 - React Native
 - NodeJS
 - GraphQL
 - MySQL et PostgreSQL
 - Tests unitaires, d'intégration et end-to-end
 - CI/CD : Github Actions, Docker, Nginx, Linux

Advanced Diploma in Music Production and Sound Engineering

De septembre 2017 à septembre 2019 Abbey Road Institute Paris

BTS Audiovisuel - option son

De septembre 2015 à septembre 2017 ESIC Montrouge

Expériences professionnelles

Développeur Web Fullstack

De mars 2023 à mars 2024 Shunt Télétravail

Conception, développement et déploiement de deux applications :

- MadeByMe: application générative de contenu à destination des réseaux sociaux. Utilisation des APIs ChatGPT, Meta et Linkedin et des technologies NextJS (React), NodeJS, MySQL et Firebase.
- Aixplorer: application mêlant jeu et visite guidée d'Aix-en-Provence.
 Utilisation des technologies WeWeb, React, Nuxt (VueJS), NodeJS, MySQL et Docker.

Ingénieur du son studio

De septembre 2018 à février 2022 Freelance Paris

Compétences

Languages

HTML, CSS, Javascript, Typescript, SQL

Frontend

React et NextJS, VueJS et Nuxt, Angular, React Native, Tailwind

Backend

NodeJS, GraphQL, Firebase, MySQL, PostgreSQL

DevOps

Docker, Linux, Nginx, Github Actions